臺灣臺中地方法院民事裁定
110年度抗字第265號
抗告人  黃菀楨
相對人  陳怡蓉
上列當事人間因本票裁定事件，抗告人對於民國110年9月28日本
院簡易庭司法事務官所為之110年度司票字第4951號裁定提起抗
告，本院合議庭裁定如下：
    主  文
抗告駁回。
抗告程序費用新臺幣壹仟元由抗告人負擔。
    理  由
一、按執票人向本票發票人行使追索權時，得聲請法院裁定後強
    制執行，票據法第123條定有明文。又本票執票人依票據法
    第123條規定聲請法院裁定許可對發票人強制執行，係屬非
    訟事件，此項聲請之裁定及抗告法院之裁定，僅依非訟事件
    程序以審查強制執行許可與否，並無確定實體上法律關係存
    否之效力，法院僅就本票形式上之要件是否具備予以審查即
    為已足，至於當事人間實體上之爭執，應循訴訟程序以資解
    決，要非非訟裁定法院所得審酌(最高法院56年台抗字第714
    號判例及57台抗字第76號判決意旨參照)。另發票人主張本
    票係偽造、變造者，於前條裁定送達後20日內，得對執票人
    向為裁定之法院提起確認之訴，非訟事件法第195條第1項亦
    有明文。故本票發票人所提票據是否係偽造等抗辯，乃涉及
    票據權利是否存在、發票人得否拒絕給付之問題，均屬實體
    上之抗辯，於非訟程序中自不得予以審酌。
二、相對人主張：其執有抗告人於民國108年12月31日簽發免除
    作成拒絕證書之本票1紙(票據號碼：WG034172，下稱系爭本
    票)，內載新臺幣(下同)50萬元，到期日未載，詎經提示後
    ，尚有本金50萬元及自109年2月29日起至清償日止，按年息
    6%之利息未獲付款，依票據法第123條聲請裁定許可強制執
    行等情，已據提出系爭本票1紙為證。原裁定予以准許，即
    無不合。
三、抗告意旨雖以：抗告人僅在系爭本票上簽名，並未填寫發票
    日、金額，依票據法第11條第1項規定，系爭本票因欠缺應
    記載事項而無效，爰依法提起抗告，請求廢棄原裁定等語  
    。惟查，抗告人所稱即使屬實，亦僅係實體上之爭執，依前
    開說明，應由抗告人另行提起訴訟，以資解決，本件非訟程
    序不得加以審究，仍應為許可強制執行之裁定。是抗告人之
    抗告為無理由，應予駁回。
四、據上論結，本件抗告為無理由，依非訟事件法第46條、第21
    條第2項、第24條第1項，民事訴訟法第495條之1第1項、第4
    49條第1項、第78條，裁定如主文。
中　　華　　民　　國　　110 　年　　11　　月　　3 　　日
                  民事第三庭審判長  法  官  陳宗賢 
　　　　　　　　　
                                    法  官  劉承翰
　　　　　　　　　　　　　　　　　　
                                    法  官  劉正中
　　　　　　　　　　　　　　　　　　
正本係照原本作成。
本件不得再抗告。　　　　　　　　　
中　　華　　民　　國　　110 　年　　11　　月　　3 　　日
                                    書記官  吳克雯